ko: 그레인: 파인; 높음; 일반; 기타
da: Korn: Fin; Høj; Normalt; Andet
de: Körnung: Fein; Hoch; Normal; Sonstiges
es: Grano: Fino; Alto; Normal; Otros
zh-CN: 噪点: 细; 高; 普通; 其他
ja: 粒度: ファイン; 高; 普通; その他
it: Cereali: Fine; Alta; Normale; Altro
nb: Korn: Tynn; Høy; Normal; Annet
tr: Tahıl: İnce; Yüksek; Normal; Diğer
en: Grain: Fine; High; Normal; Other
el: Kοκκώδης υφή: Λεπτές; Υψηλή; Κανονικός; Άλλο
pt-BR: Grão: Ralo; Alta; Normal; Outro
ro-RO: Granulație: Fină; Mare; Normală; Altele
hu: Szemcsésség: Finom; Durva; Normál; Egyéb
fr: Grain: Fin; Haute; Normale; Autre
ru: Зернистость: Мелкий; Крупный; Нормальный; Другое
sl-SI: Zrnatost: Fino; Visoka; Normalno; Drugo
sk-SK: Zrnitosť: Jemný; Vysoký; Normálny; Iné
pl: Ziarno: Dobre; Wysoki; Normalny; Inne
lt-LT: Grūdėtumas: Smulkūs; Stambūs; Normalūs; Kita
zh-TW: 顯影顆粒: 細; 高; 中性; 其他
nl: Graan: Fijn; Hoog; Normaal; Andere
th: ธัญพืช: บาง; เอวสูง; ผิวปกติ; อื่นๆ
bg-BG: Зърнистост: Фино; Високо; Нормално; Други
vi: Hạt: Mảnh; Cao; Da thường; Khác
cs: Zrnitost: Jemný; Vysoký; Normální; Jiné
fi: Vilja: Ohut; Korkea; Normaali; Muu
hr-HR: Zrnatost: Sitno; Visoko; Normalno; Ostalo
pt-PT: Grão: Fina; Alto; Normal; Outro
sv: Korn: Fint; Hög; Normalt; Övrigt